【裁判字號】    99,裁,1775
【裁判日期】    990812
【裁判案由】    新型專利舉發
【裁判全文】
最  高  行  政  法  院  裁  定
                                      99年度裁字第1775號
上  訴  人  奇鋐科技股份有限公司
代  表  人  甲○○
                          送達代收人  乙○○
                          興南路2段283號7樓
被 上訴 人  經濟部智慧財產局
代  表  人  王美花
參  加  人  國格金屬科技股份有限公司
代  表  人  鄧淑貞
上列當事人間新型專利舉發事件，上訴人對於中華民國99年4月
29日智慧財產法院98年度行專訴字第127號行政判決，提起上訴
，本院裁定如下：
    主  文
上訴駁回。
上訴審訴訟費用由上訴人負擔。
    理  由
一、按依據智慧財產案件審理法第32條規定提起上訴者，即應適
    用行政訴訟法關於上訴審程序相關規定。對於智慧財產法院
    行政判決之上訴，非以其違背法令為理由，不得為之，行政
    訴訟法第242條定有明文。依同法第243條第1項規定，判決
    不適用法規或適用不當者，為違背法令；而判決有同條第2
    項所列各款情形之一者，為當然違背法令。是當事人對於智
    慧財產法院行政判決上訴，如依行政訴訟法第243條第1項規
    定，以智慧財產法院判決有不適用法規或適用不當為理由時
    ，其上訴狀或理由書應有具體之指摘，並揭示該法規之條項
    或其內容；若係成文法以外之法則，應揭示該法則之旨趣；
    倘為司法院解釋或本院之判例，則應揭示該判解之字號或其
    內容；如以行政訴訟法第243條第2項所列各款情形為理由時
    ，其上訴狀或理由書，應揭示合於該條項各款之事實。上訴
    狀或理由書如未依此項方法表明，或其所表明者與上開法條
    規定不合時，即難認為已對智慧財產法院行政判決之違背法
    令有具體之指摘，其上訴自難認為合法。
二、參加人於民國(下同)96年5月1日以「風扇罩卡扣結構」向被
    上訴人申請新型專利，經被上訴人編為第96206968號進行形
    式審查准予專利後，發給新型第M322132號專利證書。嗣上
    訴人以該專利有違專利法第94條第4項之規定，不符新型專
    利要件，對之提起舉發。經被上訴人審查，於98年4月30日
    以（98）智專三（二）04024字第09820250920號專利舉發審
    定書為「舉發不成立」之處分。上訴人不服，提起訴願，經
    經濟部98年9月9日經訴字第09806117640號決定駁回，上訴
    人仍未甘服，遂提起本件行政訴訟，聲明原處分及訴願決定
    均撤銷，被上訴人應作成撤銷系爭專利之審定。
三、本件上訴人對於智慧財產法院98年度行專訴字第127號行政
    判決（下稱原判決）提起上訴，雖略以：上訴人對系爭專利
    與舉發證據進步性比對，認系爭專利請求項1至7均不具進步
    性，確實符合專利審查基準之教示，且亦足證明系爭專利確
    不具進步性。原判決未予採認，顯有理由不備之違誤等語。
    惟：(一)按證據之取捨與當事人所希冀者不同，致其事實之認
    定亦異於該當事人之主張者，不得謂為原判決有違背法令之
    情形。又證據之證明力如何或如何調查事實，事實審法院有
    衡情斟酌之權，苟已斟酌全辯論意旨及調查證據之結果，而
    未違背論理法則或經驗法則，自不得遽指為違法。本件原審
    本於職權調查證據，比對系爭專利獨立項及附屬項與引證證
    據後，始認定系爭專利之進步性，而維持原處分及訴願決定
    ，並將其論斷心證詳細記載在判決理由中。(二)經核，上訴狀
    所陳上述理由，無非係就原審取捨證據、認定事實之職權行
    使事項，指摘其為不當，而未具體表明原判決究竟有如何合
    於不適用法規或適用不當、或有行政訴訟法第243條第2項所
    列各款之情形，尚難認為已對原判決之如何違背法令有具體
    之指摘。依首揭規定及說明，應認其上訴為不合法，應予駁
    回。
四、據上論結，本件上訴為不合法。依行政訴訟法第249條第1項
    前段、第104條、民事訴訟法第95條、第78條，裁定如主文
    。
中    華    民    國    99    年    8     月    12    日
                    最高行政法院第四庭
                        審判長法官  劉  鑫  楨
                              法官  胡  方  新
                              法官  林  文  舟
                              法官  曹  瑞  卿
                              法官  陳  鴻  斌

以  上  正  本  證  明  與  原  本  無  異
中    華    民    國    99    年    8     月    17    日
                              書記官  王  史  民

司法院資訊處製作；財團法人民間司法改革基金會備份。
